#### Kontakt

www.linkedin.com/in/gardeweg (LinkedIn)

### Top-Kenntnisse

Microsoft Office Soziale Medien Piwik

### Languages

Englisch (Professional Working)
Französisch (Limited Working)

#### Honors-Awards

StudyUp-Award der Piepenbrock Unternehmensgruppe im Bereich Marketing/Kommunikation

Young Professional des Jahres 2021

PR Report #30u30 / 2020

# Nikola Gardeweg

corporate comms @swisslife | curious about new work, hr trends + cultural transformation

Deutschland

# Zusammenfassung

Seit 2014 ist Kommunikationsmanagement mein Element:
Durch Studium und nebenberuflichen Tätigkeiten habe ich die
professionelle interne und externe Kommunikation von Agenturen,
städtischen Einrichtungen und Unternehmen kennen und lieben
gelernt. Seit Sommer 2019 bin ich bei Swiss Life Deutschland und
kann mein Wissen und meine Fähigkeiten im Bereich der Corporate
Communications einbringen!

# Berufserfahrung

Swiss Life Deutschland
Communication & PR-Managerin
August 2019 - Present (2 Jahre 8 Monate)
Hannover, Niedersachsen, Deutschland

- interne und externe Kommunikation zu Unternehmenskultur/HR/New Work
- CEO-Kommunikation Social Media
- (SEO-)PR für Finanzvertriebe
- Redaktion interne Magazine

#### aserto

Freelancer Communication Management November 2017 - August 2019 (1 Jahr 10 Monate)

- Mitarbeit von strategischen Kommunikationskonzepten
- Erstellung von Kundenpräsentationen
- Dokumentation & Codierung

#### HERING SCHUPPENER

Summer School Juni 2018 - Juni 2018 (1 Monat) Frankfurt

Summer School zum Thema "Der perfekte Pitch".

- Casestudies
- Präsentationen

- Kapitalmarktkommunikation
- Krisenkommunikation

Osnabrück-Marketing und Tourismus GmbH Citymarketing/Public Relations/Social Media Juli 2015 - Juli 2017 (2 Jahre 1 Monat)

Osnabrück und Umgebung, Deutschland

- Citymarketing
- Newsletterproduktion
- digitale Presse- und Medienarbeit

### HERING SCHUPPENER Communication and Digital Media Juli 2016 - Oktober 2016 (4 Monate)

Düsseldorf und Umgebung, Deutschland

Radio RST Editorial and Media Juli 2013 - August 2013 (2 Monate)

## Ausbildung

Hochschule Hannover

Master of Arts, Kommunikationsmanagement · (2017 - 2019)

Fachhochschule Osnabrück

Bachelor of Arts (B.A.), Kommunikationsmanagement · (2014 - 2017)

Heinrich-Heine-Universität Düsseldorf

Betriebswirtschaftslehre, B.S. · (2013 - 2014)